---
title: "Suivi de la production mensuelle de bière en Australie"
author: "___"
date: "`r Sys.Date()`"
format:
  html:
    code-fold: true
    code-tools: true
    toc: true
editor: visual
lang: fr
---

```{r setup, include=FALSE}
# Nécessaire pour les tests SDD, ne pas utiliser dans un "vrai" projet
if (!"tools:tests" %in% search())
  source(here::here("tests/tools_tests.R"), attach(NULL, name = "tools:tests"))

# Configuration de l'environnement SciViews::R
SciViews::R("ts", lang = "fr")
```

# Introduction et but

Un recensement de la production brassicole en Australie est réalisé mensuellement entre 1956 et 1995. Cette série temporelle vise à examiner les tendances et les variations qui ont marqué cette période. Le but est de mettre en évidence les fluctuations de la production brassicole australienne au cours du temps.

# Matériel et méthodes

La production mensuelle de bière, exprimée en mégalitres, a été mesurée sur la période s'étendant de janvier 1956 à août 1995 en Australie.

L'analyse est réalisée avec la [SciViews Box 2023](https://www.sciviews.org/software/svbox/) dans [Saturn Cloud](https://saturncloud.io) (Linux), utilisant le [logiciel R](https://www.r-project.org) (`r R.version.string`). Le package {pastecs} version `r packageVersion("pastecs")` est utilisé pour étudier la série temporelle.

# Résultats

Voici le graphique de la série relative à la production mensuelle de bière en Australie.

<!--% Importez le jeu de données `beer.csv` qui est dans le dossier `data`. Transformez-le en objet **ts** que vous nommerez `beer_ts`. Assurez-vous d'obtenir un objet dont la classe principale est **ts** et non **mts**. Définissez judicieusement le début, la fin et la fréquence de la série. Affichez le graphique de votre objet **ts**. Ajoutez les labels suivants "Temps [année]" et "Production mensuelle de bière [ML]". -->

```{r import, record='ROA', object='beer_ts', arg='tsp,class'}
# Importation 
beer <- suppressMessages(read(___))
# Conversion en ts
beer_ts <- ____
# Graphique de l'objet ts
___
```

## Autocorrélation

<!--% Représentez graphiquement l'autocorrélation de la série. -->

```{r bacf, record='ROP', object='bacf'}
bacf <- ___
```

```{r bacfcomment, output='asis'}
select_answer(r"-{
[] -  L’autocorrélation est forte et indique la grande similitude entre la série initiale et la série décalée.
[] -  L’autocorrélation est forte et indique la grande différence entre la série initiale et la série décalée.
[] -  L’autocorrélation est nulle et indique la similitude importante entre la série initiale et la série décalée.
[] -  L’autocorrélation est nulle et indique la différence importante entre la série initiale et la série décalée.
[] -   Toutes les barres sont comprises à l’intérieur de l’enveloppe de confiance à 5%.
[] -   Toutes les barres sont comprises à l’extérieur de l’enveloppe de confiance à 5%.
[] -   Toutes les barres sont comprises à l’intérieur de l’enveloppe de confiance à 95%.
[] -   Toutes les barres sont comprises à l’extérieur de l’enveloppe de confiance à 95%.}-")
```

## Statistiques glissantes par 5 ans

<!--% Calculez des statistiques pertinentes pour cette série. Découpez votre série en pas de temps de 5 ans. Réalisez ensuite un graphique de ces statistiques en y intégrant les médianes par bloc. Ajoutez des labels et une légende en français. -->

```{r bssl, record='ROP', object='beer_sl', arg='xcut'}
(beer_sl <- ___(___))
# Graphique des statistiques glissantes
plot(___)
legend(___)
```

```{r bsslcomment, output='asis'}
select_answer(r"-{
[] -  Deux phases marquées sont observables. Une augmentation de 1956 à 1980 suivi par une diminution similaire à l’augmentation de la production.
[] -  Deux phases marquées sont observables. Une augmentation de 1956 à 1980 suivis par une diminution légère.
[] -  Trois phases sont observables. Une augmentation de 1956 à 1975 suivis par une phase stationnaire de 10 ans puis d’une diminution similaire à l’augmentation initiale de la production.
[] -  Trois phases sont observables. Une augmentation de 1956 à 1975 suivis par une phase stationnaire de 10 ans puis d’une diminution légère de la production.}-")
```

## Tendance générale

Nous réalisons un bootstrap 500 fois pour déterminer si une tendance générale se dégage de manière significative.

<!--%  Effectuez un test de tendance générale par bootstrap avec une valeur de R de 500. Visualisez les résultats du test à l'aide de graphiques. -->

```{r btrend, record='ROP', object='beer_trend', arg='R,t0'}
set.seed(87444)
beer_trend <- ___
___
```

```{r btrendcomment, output='asis'}
select_answer(r"-{
[] -  Il y a une tendance générale significative à l’augmentation de la série.
[] -  Il n’y a pas de tendance générale.
[] -  Il y a une tendance générale significative à la diminution de la série.
[] -  499 tests de corrélation sont réalisés lors de ce test par bootstrap.
[] -  500 tests de corrélation sont réalisés lors de ce test par bootstrap.
[] -  501 tests de corrélation sont réalisés lors de ce test par bootstrap.}-")
```

## Analyse spectrale

Nous stationnarisons la série par la méthode des différences avant de faire l'analyse spectrale sans la tendance générale.

<!--%  Effectuez une analyse spectrale de votre série. Réalisez un périodogramme lissé avec des valeurs de 3 et de 5. Le code prérempli permet de stationnariser la série (il sera étudié au module 5 et vous n'avez pas besoin de le comprendre, juste accepter que la série est stationnarisée). -->

```{r bspectrum, record='ROP', object='bspec', arg='bandwidth'}
beer_stat <- extract(decdiff(beer_ts, lag = 6, order = 1), components = 1)
plot(beer_stat, ylab = "Série beer stationnarisée")
# Analyse spectrale de la série stationnarisée
bspec <- ___
```

```{r bspectrumcomment, output='asis'}
select_answer(r"-{
[] -   Cette série ne présente aucun cycle significatif.
[] -   Un cycle mensuel est observé de manière significative.
[] -   Un cycle trimestriel est observé de manière significative.
[] -   Un cycle de quatre mois est observé de manière significative.
[] -   Un cycle semestriel est observé de manière significative.
[] -   Un cycle annuel est observé de manière significative.}-")
```

## Production mensuelle

<!--% Réalisez un graphique en boites de dispersion parallèles (une boite de dispersion par mois) de la composante stationnarisée `beer_stat`. -->

```{r boxplot, record='ROP', object='bpl', arg='conf'}
beer_stat.cycle <- ___
bpl <- boxplot(___ col = "cornsilk")
```

```{r boxplotcomment, output='asis'}
select_answer(r"-{
[] -   La production est la plus importante en janvier avec 15 ML produits.
[] -   La production est la plus importante en juin avec 25 ML produits.
[] -   La production la plus importante est en décembre avec 55 ML produits.
[] -   La production est la plus importante en janvier avec 15 ML produits en plus par rapport à l'année (valeur médiane).
[] -   La production est la plus importante en juin avec 25 ML produits en plus par rapport à l'année (valeur médiane).
[] -   La production est la plus importante en décembre avec 55 ML produits en plus par rapport à l'année (valeur médiane).}-")
```

# Discussion et conclusion

<!--% Indiquez ci-dessous en 3 à 4 phrases les caractéristiques importantes de cette série spatio-temporelle. -->

...votre discussion ici...
