---
title: "Suivi de la production mensuelle de bière en Australie"
author: "___"
date: "`r Sys.Date()`"
format:
  html:
    code-fold: true
    code-tools: true
    toc: true
editor: visual
lang: fr
---

```{r setup, include=FALSE}
# This is needed to the SDD test suite, do not use in a "real" project
if (!"tools:tests" %in% search())
  source(here::here("tests/tools_tests.R"), attach(NULL, name = "tools:tests"))

# Configure SciViews::R environment
SciViews::R("ts", lang = "fr")
```

# Introduction et but

Au cours des années comprises entre 1956 et 1995, l'industrie brassicole en Australie a été étudiée via le suivi de l'évolution de la production. Cette analyse temporelle vise à examiner les tendances et les variations qui ont marqué cette période, mettant en lumière les fluctuations de la production brassicole australienne au cours du temps.

# Matériel et méthodes

La production mensuelle de bière, exprimée en mégalitres, a été étudiée sur la période s'étendant de janvier 1956 à août 1995 en Australie.

L'analyse est réalisée avec la [SciViews Box 2023](https://www.sciviews.org/software/svbox/) dans [Saturn Cloud](https://saturncloud.io) (Linux), utilisant le [logiciel R](https://www.r-project.org)(`r R.version.string`). Le package {pastecs} version `r packageVersion("pastecs")` est utilisé pour étudier la série temporelle.

# Résultats

<!--% Importez le jeu de données `beer.csv` qui est dans le dossier `data`. Transformez-le en objet `ts` que vous nommerez `beer_ts`. Assurez-vous d'obtenir un objet dont la classe principale est `ts` et non `mts`. Définissez judicieusement le début, la fin et la fréquence de la série. Affichez le graphique de votre objet `ts`. Ajoutez les labels suivants "Production mensuelle de bière [ML]" et "Temps [année]" -->

```{r import, record='ROA', object='beer_ts', arg='tsp,class'}
# Importation 
beer <- ___
# Conversion en ts
beer_ts <- ____
# Graphique de l'objet ts
___
```

<!--% Représentez graphiquement l'autocorrélation de la série.-->

```{r bacf}
___
```

```{r bacfcomment, output='asis'}
select_answer(r"-{
[] -  L’autocorrélation est forte et indique la grande similitude entre la série initiale et la série décalée
[] -  L’autocorrélation est forte et indique la grande différence entre la série initiale et la série décalée
[] -  L’autocorrélation est nulle et indique la similitude importante entre la série initiale et la série décalée
[] -  L’autocorrélation est nulle et indique la différence importante entre la série initiale et la série décalée
[] -   Toutes les barres sont comprises à l’intérieur de l’enveloppe de confiance à 5%
[] -   Toutes les barres sont comprises à l’extérieur de l’enveloppe de confiance à 5%
[] -   Toutes les barres sont comprises à l’intérieur de l’enveloppe de confiance à 95%
[] -   Toutes les barres sont comprises à l’extérieur de l’enveloppe de confiance à 95%}-")
```

<!--% Calculez des statistiques pertinentes pour cette série. Découpez votre série en pas de temps de 5 ans. Réalisez ensuite un graphique de ces statistiques en y intégrant les médianes par bloc. Ajoutez des labels et une légende en français.-->

```{r bssl, record='RNP', object='beer_sl', arg='xcut'}
(beer_sl <- ___(___))
# Graphique des statistiques glissantes
plot(___)
legend(___)
```

```{r bsslcomment, output='asis'}
select_answer(r"-{
[] -  Deux phases marquées sont observables. Une augmentation de 1956 à 1980 suivi par une diminution similaire à l’augmentation de la production.
[] -  Deux phases marquées sont observables. Une augmentation de 1956 à 1980 suivis par une diminution légère.
[] -  Trois phases sont observables. Une augmentation de 1956 à 1975 suivis par une phase stationnaire de 10 ans puis d’une diminution similaire à l’augmentation initiale de la production.
[] -  Trois phases sont observables. Une augmentation de 1956 à 1975 suivis par une phase stationnaire de 10 ans puis d’une diminution légère de la production.}-")
```

<!--%  Effectuez un test de tendance générale par bootstrap avec une valeur de R de 500. Visualisez les résultats du test à l'aide de graphiques -->

```{r btrend, record='RNP', object='beer_trend', arg='R,t0'}
set.seed(87444)
beer_trend <- ___
___
```

```{r btrendcomment, output='asis'}
select_answer(r"-{
[] -  Il y a une tendance générale significative à l’augmentation de la série.
[] -  Il n’y a pas de tendance générale.
[] -  Il y a une tendance générale significative à la diminution de la série.
[] -  499 tests de corrélation sont réalisés lors de ce test par boostrap.
[] -  500 tests de corrélation sont réalisés lors de ce test par boostrap.
[] -  501 tests de corrélation sont réalisés lors de ce test par boostrap.
}-")
```

<!--%  Effectuez une analyse spectrale de votre série. Réalisez un périodogramme lissé avec des valeurs de 3 et de 5. Le code prérempli permet de stationnariser la série (il sera étudié au module 5 et vous n'avez pas besoin de le comprendre juste accepter que la série est stationnarisée). -->

```{r bspectrum, record='RNP', object='spec', arg='bandwidth'}
beer_stat <- extract(tsd(beer_ts, s.window = 13, trend = TRUE), components = 2)
spec <- spectrum(___)
```

```{r bspectrumcomment, output='asis'}
select_answer(r"-{
[] -   Cette série ne présente aucun cycle significatif  
[] -   Un cycle mensuel significatif est observé.
[] -   Un cycle trimestriel significatif est observé.
[] -   Un cycle semestriel significatif est observé.
[] -   Un cycle annuel significatif est observé.}-")
```

<!--% Réalisez un graphique en boites de dispersion parallèles (une boite de dispersion par mois) de la composante stationnarisée beer_stat. -->

```{r boxplot, record='ROP', arg='conf'}
beer_stat.cycle <- ___
boxplot(___ col = "cornsilk")
```

```{r boxplotcomment, output='asis'}
select_answer(r"-{
[] -   La production est la plus importante en janvier avec 5 ML produits.
[] -   La production est la plus importante en juin avec 25 ML produits.
[] -   La production la plus importante est en décembre avec 40 ML produits.
[] -   La production est la plus importante en janvier avec 5 ML produits en plus par rapport à la moyenne annuelle.
[] -   La production est la plus importante en juin avec 25 ML produits en plus par rapport à la moyenne annuelle.
[] -   La production est la plus importante en décembre avec 40 ML produits en plus par rapport à la moyenne annuelle.}-")
```

# Discussion & conclusions

<!--% Indiquez ci-dessous en 3 à 4 phrases les caractéristiques importantes de cette série spatio-temporelle. -->

...votre discussion ici...
