---
title: "Suivi d'un patient schizophrénique"
author: "___"
date: "`r Sys.Date()`"
format:
  html:
    code-fold: true
    code-tools: true
    toc: true
editor: visual
lang: fr
---

```{r setup, include=FALSE}
# This is needed to the SDD test suite, do not use in a "real" project
if (!"tools:tests" %in% search())
  source(here::here("tests/tools_tests.R"), attach(NULL, name = "tools:tests"))

# Configure SciViews::R environment
SciViews::R("ts", lang = "fr")
```

# Introduction et but

La schizophrénie est un trouble mental chronique qui se marque par des hallucinations, des comportements désorganisés ou encore des idées délirantes. Les personnes affectées suivent des traitements combinant plusieurs approches : prise de médicaments, approches thérapeutiques et soutien social.

Cette étude a pour objectif d'évaluer l'efficacité d'un médicament spécifique sur la modulation de l'activité cérébrale associée à la schizophrénie.

# Matériel et méthodes

Un individu fait l'objet d'un suivi clinique quotidien en milieu psychiatrique sur une période de 120 jours. À l'issue d'une première phase de 60 jours de surveillance durant laquelle aucun traitement médicamenteux n'a été administré, les praticiens décident d'initier l'administration d'un médicament de nouvelle génération.

L'analyse est réalisée avec la [SciViews Box 2025](https://www.sciviews.org/software/svbox/) dans [Saturn Cloud](https://saturncloud.io) (Linux), utilisant le [logiciel R](https://www.r-project.org) (`r R.version.string`). Le package {pastecs} version `r packageVersion("pastecs")` est utilisé pour étudier la série temporelle.

# Résultats

L'évolution de l'activité cérébrale du patient schizophrénique est représentée ci-dessous pour les 120 jours de l'étude. Le trait vertical pointillé rouge indique à partir de quel moment le traitement médicamenteux est appliqué.

<!--% Importez le jeu de données `schizo.tsv` qui est dans le dossier `data`. Transformez-le en objet **ts** que vous nommerez `schizo_ts`. Assurez-vous d'obtenir un objet dont la classe principale est **ts** et non **mts**. Définissez judicieusement le début, la fin et la fréquence de la série. Le graphique de la série est ensuite réalisé (code prérempli). -->

```{r sts, record='ROA', object='schizo_ts', arg='tsp,class'}
schizo <- suppressMessages(read(___))
schizo_ts <- ts(___)
# Classe de schizo_ts
___
# Graphique de la série
plot(schizo_ts, ylab = "Activité cérébrale", xlab = "Temps [j]")
abline(v = 60, col = "red", lty = 2)
```

```{r stscomment, output= 'asis'}
select_answer(r"-{
[] -   La série comprend 120 observations avec une fréquence de 1.
[] -   La série comprend 120 observations avec une fréquence de 60.
[] -   La série comprend 60 observations avec une fréquence de 120.
  
[] -   La série débute au jour 1 et se termine au jour 120. Les dates exactes ne sont pas utiles pour cette analyse.
[] -   La série débute le 12 novembre 2008 et se termine le 8 février 2009. Les dates sont cruciales dans cette analyse.}-")
```

## Identification de tendances locales

Nous savons déjà que la série est en fait constituée de deux parties distinctes (la première moitié avant et la seconde, pendant l'administration du traitement), du moins si le médicament a un effet mesurable au niveau de l'activité cérébrale du patient. Nous utilisons la méthode des sommes cumulées pour identifier éventuellement des tendances locales plus complexes.

<!--% Réalisez une analyse des tendances locales. -->

```{r sloctrend, record='ROA', object='loc', arg='k,class'}
loc <- ___
```

<!--% Interprétez le graphique des sommes cumulées. -->

```{r sloctrendcomment, output='asis'}
select_answer(r"-{
[] -   La ligne en pointillé indique le signal des sommes cumulées alors que la ligne rouge montre la série brute.
[] -   La ligne en pointillé montre la série brute alors que la ligne rouge indique le signal des sommes cumulées.
  
[] -   Durant les 60 premiers jours (période pré-traitement) l'activité cérébrale est moyenne.
[] -   Durant les 60 premiers jours (période pré-traitement) l'activité cérébrale est supérieure à la moyenne.
  
[] -   Une transition est visible au 61^e^ jour suite au démarrage du traitement.
[] -   Aucune transition n'est visible au 61^e^ jour suite au démarrage du traitement.
[] -   Le traitement fait effet directement à partir du 61^e^ jour car l'activité cérébrale décroit.
[] -   Le traitement fait effet directement à partir du 61^e^ jour car l'activité cérébrale décroit pendant une vingtaine de jours pour se stabiliser à un niveau bas sur les quarante derniers jours.
[] -   Le traitement fait effet avec un retard d'une vingtaine de jours après quoi l'activité cérébrale décroit sur les quarante derniers jours.}-")
```

La transition avant - après le 60^e^ jour étant bien visible, nous séparons la séries initiale en deux pour analyser les deux parties séparément.

<!--% Séparez la série en schizo_ts1 du jour 1 au jour 60 et schizo_ts2 du jour 61 au jour 120. Ne recréez pas de nouvelles séries à partir des données de départ, mais utilisez la fonction adéquate de manipulation de série sur `schizo_ts` pour extraire `schizo_ts1` et `schizo_ts2`. -->

```{r ssepa1, record='ROA', object='schizo_ts1', arg='tsp,class'}
schizo_ts1 <- ___
```

```{r ssepa2, record='ROA', object='schizo_ts2', arg='tsp,class'}
schizo_ts2 <- ___
```

## Tendances générales

Nous déterminons si des tendances significatives existent dans les deux parties de la série en utilisant un test bootstrapé. Voici l'analyse pour la partie pré-traitement.

<!--% Étudiez les tendances générales sur `schizo_ts1` et `schizo_ts2` en bootstrapant 999 fois, et faites-en des graphiques. -->

```{r strend1, record='RNP', object='schizo_trend1', arg='R,t0'}
set.seed(3982756)
schizo_trend1 <- ___
___
```

Et voici l'analyse pendant l'application du traitement.

```{r strend2, record='RNP', object='schizo_trend2', arg='R,t0'}
set.seed(264323)
schizo_trend2 <- ___
___
```

<!--% Interprétez ces deux tests de tendances générales. -->

```{r strendcomment, output= 'asis'}
select_answer(r"-{
[] -   Les tendances ne sont pas significative, ni avant, ni pendant le traitement.
[] -   Une tendance significative à l'augmentation est observable avant, mais aucune tendance significative n'apparaît pendant le traitement.
[] -   Une tendance significative à la diminution est observable pendant le traitement, mais aucune tendance significative n'apparaît avant le traitement.
[] -   Les tendances générales à l'augmentation avant traitement et à la diminution pendant le traitement sont toutes deux significatives.}-")
```

## Autocorrélation

Nous avons aussi analysé l'autocorrélation avant et pendant le traitement.

<!--% Représentez graphiquement l'autocorrélation de ces deux séries. -->

```{r sacf, record='ROP', object = 'sacf1'}
par(mfrow = c(1, 2))
sacf1 <- ___
sacf2 <- ___
```

<!--% Interprétez ces graphiques d'autocorrélation. -->

```{r sacfcomment, output= 'asis'}
select_answer(r"-{
[] -   Il n'y a pas d'autocorrélation dans ces séries.
[] -   Une autocorrélation à 10 jours environ s'observe tant avant que pendant le traitement.
[] -   L'autocorrélation est à peu près de même intensité avant et pendant le traitement.
[] -   L'autocorrélation est plus forte avant que pendant le traitement.
[] -   L'autocorrélation est plus faible avant que pendant le traitement.}-")
```

<!--# À votre avis, pourquoi ne faisons-nous pas d'analyse spectrale sur ces deux sous-séries ? -->

# Discussion et conclusion

<!--% Indiquez ci-dessous en 3 à 4 phrases les caractéristiques importantes de cette série spatio-temporelle. -->

...votre discussion ici...
